【裁判字號】    99,易,2984
【裁判日期】    991015
【裁判案由】    竊盜
【裁判全文】
臺灣臺中地方法院刑事判決              99年度易字第2984號
公  訴  人  臺灣臺中地方法院檢察署檢察官
被      告  丙○○
上列被告因竊盜案件，經檢察官提起公訴（99年度偵字第17981
號），本院判決如下：
    主    文
丙○○共同犯竊盜罪，處罰金新台幣貳仟元，如易服勞役，以新
台幣貳仟元折算壹日，緩刑貳年。
    犯 罪 事 實
一、丙○○夥同姓名、年籍不詳之成年女子，共同基於意圖為自
    己不法所有之犯意聯絡，於民國99年6月8月下午17時10分許
    (起訴書誤載為下午2時許)，由丙○○騎乘車牌號碼IMQ-270
    號特種機車(殘障用車)，搭載上開女子，行經臺中縣太平市
    ○○路之「土地公廟」前，丙○○即停車使上開女子能下車
    進入該土地公廟內，徒手竊取甲○○所有放在該土地公廟內
    桌子下方之白米1包(價值新臺幣[下同] 2000元)。得手後，
    該女子將白米放在上開機車腳踏板上，再由丙○○騎乘該機
    車搭載離開。嗣經甲○○發現後報警，為警調閱該土地公廟
    前監視器錄影畫，通知丙○○到案說明，始悉上情。。
二、案經甲○○訴由臺中縣警察局太平分局報請臺灣臺中地方法
    院檢察署檢察官偵查起訴。
    理    由
一、按被告以外之人於審判外之陳述，經當事人於審判程序同意
    作為證據，法院審酌該言詞陳述或書面陳述作成時之情況，
    認為適當者，亦得為證據。當事人、代理人或辯護人於法院
    調查證據時，知有刑事訴訟法第159條第1項不得為證據之情
    形，而未於言詞辯論終結前聲明異議，視為有前項之同意，
    刑事訴訟法第159條之5定有明文。查下列經本院於審理時踐
    行調查證據程序之被告以外之人審判外之供述證據，被告及
    檢察官均未對證據能力有所爭執，迄於言詞辯論終結前亦未
    聲明異議，可認為均同意作為證據，本院審酌該等證據之取
    得過程並無瑕疵，與本案待證事實間復具有相當之關聯性，
    以之為本案證據尚無不當，自得採為證據，合先敘明。
二、訊據被告丙○○於本院審理時對於上開犯罪事實坦承不諱，
    核與證人甲○○於警詢所指訴之遭竊情節相符，並有員警製
    作之職務報告、刑案現場測繪圖及監視錄影器畫面翻拍照片
    在卷可佐，足認被告之任意性自白與事實相符，得為證據，
    且堪採信。綜上所述，本件事證業臻明確，被告上開竊盜犯
    行堪以認定，應依法論科。
三、核被告所為，係犯刑法第320條第1項之罪，被告與年籍不詳
    之成年女子間有犯意之聯絡，行為之分擔，均為共同正犯。
    爰審酌被告素行尚稱良好（參卷附臺灣高等法院被告前案紀
    錄表）、小學畢業之智識程度、家庭經濟貧寒之生活狀況(
    見警卷第4頁被告警詢筆錄受詢問人資料），被告因一時失
    慮搭載女子行竊廟內白米一包，其犯罪之動機、手段、所生
    危害及坦承犯行之犯後態度等一切情狀，量處如主文所示之
    刑，並諭知易服勞役之折算標準，以示懲儆。又被告5年以
    內未曾因故意犯罪受有期徒刑以上刑之宣告，有臺灣高等法
    院被告前案紀錄表在卷可憑，其因一時失慮，致觸犯刑章，
    所犯情節尚非重大，且被告家境雖屬貧困，惟事後已與被害
    人甲○○達成和解，並已全數賠償被告人之損害（參警卷第
    15-1頁和解書），則經此偵審程序及罪刑宣告之教訓，理當
    知所警惕，應無再犯之虞，本院認對被告所宣告之刑以暫不
    執行為適當，併予宣告緩刑2年，以啟自新。
據上論斷，應依刑事訴訟法第299條第1項前段，刑法第28條、第
320條第1項、第42條第3項、第74條第1項第2款，刑法施行法第1
條之1第1項、第2項前段，判決如主文。
本案經檢察官乙○○到庭執行職務。
中    華    民    國    99    年    10    月    15    日
                  刑事第九庭    法  官  林靜芬
以上正本證明與原本無異。
如不服本判決應於收受送達後10日內向本院提出上訴書狀，並應
敘述具體理由；其未敘述上訴理由者，應於上訴期間屆滿後20日
內向本院補提理由書（均須按他造當事人之人數附繕本）「切勿
逕送上級法院」。
                                書記官  黃雅青
中    華    民    國    99    年    10    月    15    日

司法院資訊處製作；財團法人民間司法改革基金會備份。
